臺灣桃園地方法院民事裁定　　　　　　 96年度家聲字第246號
聲　請　人　財政部國有財產局台灣北區辦事處桃園分處
　　　　　　（即甲○○之遺產管理人）
法定代理人　乙○○
相　對　人　甲○○亡）　最後.
上列聲請人聲請酌定代管被繼承人甲○○遺產之管理報酬費用事
件，本院裁定如下：
    主  文
聲請人管理被繼承人林合煌之遺產管理報酬為新臺幣貳萬參仟伍
佰元；又代管期間因管理需要墊付費用新臺幣貳仟柒佰柒拾伍元
，二項合計新臺幣貳萬陸仟貳佰柒拾伍元，由被繼承人甲○○之
遺產負擔。
聲請程序費用壹仟元由被繼承人甲○○之遺產負擔。
    理  由
一、聲請意旨略以：伊前因鈞院96年度財管字第19號民事裁定，
    被選任為被繼承人甲○○之遺產管理人，就被繼承人所遺坐
    落桃園縣觀音鄉○○○段新興小段1092之1 地號之土地，向
    鈞院聲請強制執行，經鈞院核定第一次拍賣底價為新臺幣（
    下同）2,350,000 元，爰依財政部修定之「代管無人承認繼
    承遺產作業要點」第13條第3 、4 款規定，遺產現值百分之
    一標準請求報酬23,500元，另代管遺產期間因管理上需要墊
    付費用2,775 元，加計本件聲請費用1,000 元，合為27,275
    元，為就強制執行程序取得參與分配之執行名義，爰聲請鈞
    院裁定代管被繼承人遺產之管理報酬及墊付費用等語。
二、按遺產管理人得請求報酬，其數額由親屬會議按其勞力及其
    與被繼承人之關係酌定之，民法第1183條定有明文。經查，
    本件被繼承人死後，其繼承人除大陸地區配偶外，均已拋棄
    繼承，依民法第1176條第6 項規定，準用無人繼承之規定，
    經本院指定聲請人為被繼承人之遺產管理人等情，有本院96
    年度財管字第19號民事裁定影本在卷可按。次查，被繼承人
    遺有桃園縣觀音鄉○○○段新興小段1092之1 地號土地，經
    本院核定公告第一次最低拍賣價額為2,350,000 元，亦有本
    院96年9 月17日桃院木執95執三字第28989 號公告影本在卷
    可按，故聲請人主張被繼承人之遺產有上述之價值，應為可
    採。再查，聲請人既係由本院以裁定選任，其遺產管理報酬
    應由本院核定，依上開規定及財政部訂頒「代管無人承認繼
    承遺產作業要點」第14條第3 項之規定，聲請人主張以被繼
    承人遺產現值百分之一，即23,500元之管理報酬，經核尚無
    不合，另聲請人於代管遺產期間，因管理遺產而墊付費用2,
    775 元一節，據其提出傳票收據為憑，亦無不合，均應予准
    許。另本件聲請費用1,000 元，非屬已支出之遺產管理人墊
    付費用一部分，應列本件程序費用，併予敘明。
三、依非訟事件法第157 條，裁定如主文。
中　　華　　民　　國　　96　　年　　10　　月　　3 　　日
                 家事法庭   法　官　陳筱蓉
以上為正本係照原本作成
如對本裁定抗告須於裁定送達後10日內向本院提出抗告狀
中　　華　　民　　國　　96　　年　　10　　月　　3 　　日
                            書記官　劉文松
